【裁判字號】    99,易,2646
【裁判日期】    991207
【裁判案由】    毒品危害防制條例
【裁判全文】
臺灣板橋地方法院刑事判決              99年度易字第2646號
公  訴  人  臺灣板橋地方法院檢察署檢察官
被      告  莊明恒
上列被告因違反毒品危害防制條例案件，經檢察官提起公訴（99
年度偵字第22395 號），於被告為有罪之陳述後，本院依簡式審
判程序審理，茲判決如下：
    主  文
莊明恒持有第一級毒品，累犯，處拘役拾伍日，如易科罰金，
以新臺幣壹仟元折算壹日。扣案之第一級毒品海洛因壹包（驗餘
淨重零點零玖伍公克）沒收銷燬；上開海洛因之外包裝袋壹個沒
收。
    事  實
一、莊明恒前因持有毒品違反毒品危害防制條例案件，經本院以
    96年度訴字第2761號判處有期徒刑7 月；復因施用毒品案件
    ，經本院以96年度訴字第4106號判處有期徒刑7 月，共二罪
    ；再因持有毒品違反毒品危害條例、竊盜及偽造文書案件，
    經本院以96年度簡字第7090號、96年度易字第2682號、97年
    度訴字第222 號分別判處有期徒刑4 月、7 月、5 月，此三
    罪均經減刑後，與前揭三罪定應執行有期徒刑2 年確定，於
    民國98年11月25日縮刑期滿執行完畢。詎莊明恒不知悔改，
    明知海洛因為毒品危害防制條例所列管之第一級毒品，不得
    持有，竟基於持有第一級毒品之犯意，於98年11月25日至99
    年3 月3 日間某日，於不詳時地，自真實姓名年籍不詳之人
    處，取得第一級毒品海洛因1 包而持有之。嗣於99年3 月3
    日上午11時許，為其胞兄莊再坊發現，並將莊明恒藏放在上
    址佛堂內之第一級毒品海洛因1 包（驗餘淨重0.0950公克）
    、注射針筒1 支交予警方，復偕同員警至上址查詢，始悉上
    情。
二、案經臺北縣政府警察局板橋分局移送臺灣板橋地方法院檢察
    署檢察官偵查起訴。
    理  由
一、本件被告莊明恒所犯係死刑、無期徒刑、最輕本刑為3 年以
    上有期徒刑以外之罪，其於準備程序中就被訴事實為有罪之
    陳述，經本院告知簡式審判程序之旨，並聽取公訴人、被告
    之意見後，經合議庭裁定由受命法官獨任進行簡式審判程序
    審理，合先敘明。
二、上揭犯罪事實，業據被告於本院審理時坦承不諱，核與證人
    即被告之母莊陳月霞、證人即被告之兄莊再坊於警詢及偵查
    中之指述相符，復有海洛因1 包扣案可證，足以佐證被告自
    白與事實相符，堪以採信。
三、查海洛因為毒品危害防制條例第2 條第2 項第1 款所定之第
    一級毒品，依法不得持有。核被告所為，係犯毒品危害防制
    條例第11條第1 項之持有第一級毒品罪。又被告前受有如事
    實欄所載有期徒刑執行完畢紀錄，有上述前案紀錄表在卷可
    憑，其於受有期徒刑執行完畢後，5 年以內故意再犯本案有
    期徒刑以上之罪，為累犯，應依刑法第47條第1 項規定加重
    其刑。爰審酌被告前曾因持有毒品違反毒品危害防制條例案
    件遭論罪科刑，應知所警惕，竟漠視法令禁制而再犯本罪，
    行為可訾，然審酌其所持有毒品之數量甚微，復查無供其他
    犯罪使用，且犯後於本院審理時已坦承犯行，態度尚稱良好
    ，現已積極戒除毒癮等一切情狀，酌情量處如主文所示之刑
    ，並諭知如易科罰金之折算標準。扣案之白色粉末1 包（驗
    餘淨重0.095 公克），經送驗結果，檢出第一級毒品海洛因
    成分，有交通部民用航空局航空醫務中心99年5 月25日出具
    之航藥鑑字第0993417 號毒品鑑定書1 紙在卷可稽，為查獲
    之毒品，應依毒品危害防制條例第18條第1 項前段之規定宣
    告沒收銷燬。又上開海洛因之外包裝袋1 個，則為被告所有
    ，供其犯持有第一級毒品所用之物，亦經被告於審理時陳明
    在卷，應併依刑法第38條第1 項第2 款之規定為沒收之諭知
    。至扣案之注射針筒1 支，無法證明為被告所有，與本件犯
    罪事實亦無關連，爰不予宣告沒收，附此敘明。
據上論斷，應依刑事訴訟法第273 條之1 第1 項、第299 條第1
項前段，毒品危害防制條例第11條第1 項、第18條第1 項前段，
刑法第11條、第47條第1 項、第41條第1 項前段、第38條第1 項
第2 款，判決如主文。
本案經檢察官蘇逸修到庭執行職務。
中    華    民    國    99    年    12    月    7     日
                  刑事第二庭  法  官  曹惠玲
上列正本證明與原本無異。
如不服本判決，應於判決送達後10日內敘明上訴理由，向本院提
出上訴狀 (應附繕本) ，上訴於臺灣高等法院。其未敘述上訴理
由者，應於上訴期間屆滿後20日內向本院補提理由書「切勿逕送
上級法院」。
                              書記官  蕭佩宜
中    華    民    國    99    年    12    月    7     日
附錄本件論罪科刑法條全文：
毒品危害防制條例第11條
持有第一級毒品者，處3 年以下有期徒刑、拘役或新臺幣5 萬元
以下罰金。
持有第二級毒品者，處2 年以下有期徒刑、拘役或新臺幣3 萬元
以下罰金。
持有第一級毒品純質淨重10公克以上者，處1 年以上7 年以下有
期徒刑，得併科新臺幣100 萬元以下罰金。
持有第二級毒品純質淨重20公克以上者，處6 月以上5 年以下有
期徒刑，得併科新臺幣70萬元以下罰金。
持有第三級毒品純質淨重20公克以上者，處3 年以下有期徒刑，
得併科新臺幣30萬元以下罰金。
持有第四級毒品純質淨重20公克以上者，處1 年以下有期徒刑，
得併科新臺幣10萬元以下罰金。
持有專供製造或施用第一級、第二級毒品之器具者，處1 年以下
有期徒刑、拘役或新臺幣1 萬元以下罰金。

司法院資訊處製作；財團法人民間司法改革基金會備份。
